臺灣高雄地方法院民事判決　　　　　　110年度鳳小字第863號
原　　　告　張復強　
被　　　告　許富昱　
上列當事人間請求損害賠償事件，本院於民國110年10月1日言詞
辯論終結，判決如下：
    主      文
一、被告應給付原告新臺幣（下同）1 萬6,378 元，及自民國（
    下同）110 年5 月21日起至清償日止，按週年利率5 ％計算
    之利息。
二、原告其餘之訴駁回。
三、訴訟費用1,000 元由被告負擔。
四、本判決第一項得假執行。
    事實及理由
一、被告經合法通知，未於言詞辯論期日到場，核無民事訴訟法
    第386 條所列各款情形，爰依原告之聲請，由其一造辯論而
    為判決。
二、原告主張：被告於110 年2 月5 日14時55分許，將其所駕駛
    車號0000-00 號自用小客車（下稱肇事車輛）臨時停車於高
    雄市○○區○○○路000 號前，後被告於打開肇事車輛駕駛
    座車門欲上車之際，因疏未注意當時有同向外快車車道騎乘
    車號00 0-00 00號普通重型機車之訴外人洪文彬經過，致肇
    事車輛車門撞擊洪文彬，洪文彬與其所騎乘之普通重型機車
    遂往左傾倒，再碰撞同向內快車道由原告駕駛之車號0000
    -0 5號自用小客車（下稱系爭車輛）之右側車身。系爭車輛
    因此受損而送廠維修，支出修復費用共計1 萬6,803 元（零
    件510 元、板金及烤漆工資共1 萬6,293 元），雙方雖經高
    雄市鳳山區調解委員會調解，惟調解不成立，且被告拒絕賠
    償，為此，爰依民法侵權行為規定請求被告給付修復費用等
    語。並聲明：被告應給付原告1 萬6,803 元，及自起訴狀繕
    本送達翌日起至清償日止，按週年利率5 ％計算之利息。
三、被告受合法通知，未於言詞辯論期日到場爭執，亦未提出書
    狀作何聲明或陳述。
四、本院得心證之理由：
㈠、按汽車、機車或其他非依軌道行駛之動力車輛，在使用中加
    損害於他人者，駕駛人應賠償因此所生之損害，民法第191
    條之2 前段定有明文。查原告主張之事實，業據其提出高雄
    市政府警察局道路交通事故初步分析研判表、高雄市政府警
    察局交通事故當事人登記聯單、本件車禍事故現場照片、道
    路交通事故現場圖、系爭車輛受損照片、高雄市鳳山區調解
    委員會調解不成立證明書、估價單為證（本院卷第15至31頁
    ），並經本院職權調閱本件事故道路交通事故現場圖等資料
    1 份在卷可稽（本院卷第43至69頁）。而被告就原告主張之
    事實，已於相當時期受合法通知，其於言詞辯論期日未到場
    爭執，亦未提出書狀作有利於己之聲明或陳述以供本院審酌
    ，依民事訴訟法第280 條第3 項、第1 項規定，視同自認。
    是本件依調查證據之結果，認原告主張之事實堪信為真實。
㈡、次按不法毀損他人之物者，被害人得請求賠償其物因毀損所
    減少之價額；負損害賠償責任者，除法律另有規定或契約另
    有訂定外，應回復他方損害發生前之原狀，前項情形，債權
    人得請求支付回復原狀所必要之費用，以代回復原狀，民法
    第196 條、第213 條第1 項、第3 項分別定有明文。又依民
    法第196 條請求賠償物被毀損所減少之價額，得以修復費用
    為估定之標準，但以必要者為限，例如：修理材料以新品換
    舊品，應予折舊，此有最高法院77年5 月17日77年度第9 次
    民事庭會議決議可資參照。故債權人所得請求者既為回復原
    狀之必要費用，倘以維修費用為估定其回復原狀費用之標準
    ，則修理材料以新品換舊品時，即應予折舊。而關於固定資
    產折舊率又可分為平均法及定率遞減法。所謂平均法係以固
    定資產成本減除殘價後之餘額，按固定資產耐用年數表規定
    之耐用年數平均分攤，計算其每期折舊額，定率遞減法係以
    固定資產每期減除該期折舊額之餘額順序作為各次期計算折
    舊之基數，而以一定比率計算其折舊額。是依損害賠償之目
    的在於填補被害人實際損害之目的而言，應採用平均法計算
    折舊，較為公允。查系爭車輛修復費用為1 萬6,803 元（零
    件510 元、板金及烤漆工資共1 萬6,293 元），此費用維修
    之項目核與系爭車輛因本件事故造成之車損部位相符，堪認
    均屬修復所必要。而系爭車輛係101 年8 月出廠（本院卷第
    37頁），迄本件事故發生時即110 年2 月5 日，已使用逾5
    年，依行政院所頒固定資產耐用年數表及固定資產折舊率表
    ，自用小客車之耐用年數為5 年，則零件扣除折舊後之修復
    費用估定為85元【計算方式：1.殘價＝取得成本÷( 耐用年
    數＋1)即510 ÷( 5+1)≒85（小數點以下四捨五入）；2.折
    舊額＝( 取得成本－殘價) ×1/（耐用年數）×（使用年數
    ）即( 510 －85) ×1/5 ×（5+0/12）≒425 （小數點以下
    四捨五入）；3.扣除折舊後價值＝（新品取得成本－折舊額
    ）即510 －425 ＝85】，另加計毋庸折舊之板金及烤漆工資
    費用1 萬6,293 元，系爭車輛之修復費用應為1 萬6,378 元
    ，逾此範圍之部分，則不應准許。
㈢、末按遲延之債務，以支付金錢為標的者，債權人得請求依法
    定利率計算之遲延利息；應付利息之債務，其利率未經約定
    ，亦無法律可據者，週年利率5 ％；給付無確定期限者，債
    務人於債權人得請求給付時，經其催告而未為給付，自受催
    告時起，負遲延責任。其經債權人起訴而送達訴狀，與催告
    有同一之效力，民法第203 條、第233 條第1 項前段、第22
    9 條第2 項亦分別定有明文。查原告起訴狀繕本已於110 年
    5 月10日寄存送達被告（本院卷第73頁），自寄存之日起經
    10日即110 年5 月20日發生送達加催告之效力，準此，原告
    請求給付自起訴狀繕本送達翌日即110 年5 月21日起至清償
    日止，按週年利率5 ％計算之利息，於法並無不合，應予准
    許。
五、綜上，原告基於民法第191 條之2 前段規定，請求被告給付
    1 萬6,378 元，及自110 年5 月21日起至清償日止之法定遲
    延利息，此部分為有理由，應予准許。逾此範圍之請求則無
    理由，應予駁回。
六、本件係就民事訴訟法第436 條之8 適用小額訴訟程序所為被
    告敗訴之判決，依同法第436 條之20規定，由本院依職權宣
    告假執行。
七、本件應適用小額訴訟程序，依民事訴訟法第436 條之19第1
    項規定，法院為訴訟費用之裁判時，併確定訴訟費用額為1,
    000 元。另原告之訴雖一部有理由、一部無理由，然因原告
    確有提起本件訴訟必要，且起訴後應徵之裁判費至少為1,00
    0 元（民事訴訟法第77條之13規定參照），是本院認應依民
    事訴訟法第79條規定，酌量情形由被告全部負擔。
中    華    民    國   110    年    10    月    12    日
                  鳳山簡易庭  法     官   林育丞
以上正本係照原本作成。
民事訴訟法第436條之24第2項：對於本判決之上訴，非以違背法
令為理由，不得為之。
如對本判決上訴，須於判決送達後20日內向本院提出上訴狀，並
須表明原判決所違背之法令及其具體內容與依訴訟資料可認為原
判決有違背法令之具體事實之上訴理由。（均須按他造當事人之
人數附繕本）。
中    華    民    國   110    年    10    月    12    日
                              書  記  官